臺灣臺中地方法院刑事判決　　　　　　　　　　　　九十一年度易字第二八八五號
　　公　訴　人　臺灣臺中地方法院檢察署檢察官
　　被　　　告　乙○○
　　　　　　　　丙○○
右列被告因贓物案件，經檢察官提起公訴（九十年度偵字第二０四二０號），本院判
決如左：
    主  文
乙○○故買贓物，累犯，處有期徒刑捌月。
丙○○收受贓物，處有期徒刑陸月，如易科罰金，以參佰元折算壹日。
    事  實
一、乙○○前曾於民國八十六年間因懲治盜匪條例案件，經臺灣高等法院臺南分院判
    處有期徒刑一年十一月確定，於八十八年七月十五日執行完畢，其後在台中市○○區○○路三段四九九號之四經營「勝宏汽車量販廣場」，丙○○則在台中市○○區○○路一五○號一樓經營「群侑汽車有限公司」，另丁○○（俟到案後另行
    審結）原在台中市○○路○段五三七之一號經營「佶星中古汽車材料行」（原名
    為「佶達中古汽車材料行」）。緣丙○○於八十九年六月二十一日，向不知情之
    張通棋購買一部發生車禍、右側遭撞擊之車牌號碼Ｍ二－九九八九號自小客車後
    ，轉讓給乙○○，乙○○再自行購置材料交由丙○○修繕。詎乙○○為修復此部
    自小客車，明知車牌號碼ＰＪ－二六八六號自小客車之車體並無來源資料或報廢
    證明，為來路不明之贓物（車主為高美清，經使用人甲○○停放在台中巿甘河路
    四三號「群進汽車保養廠」，於八十九年十一月初某日遭竊），竟於八十九年十
    一月十日，在「佶星中古汽車材料行」，以新台幣（下同）三萬元之代價，故向
    丁○○買受，並於同日將此車體拖吊至丙○○之公司內；而丙○○亦明知此ＰＪ
    －二六八六號自小客車之車體並無來源資料或報廢證明，屬來路不明之贓物，竟
    於當日在該公司內收受，並依乙○○之指示，將車牌號碼Ｍ二－九九八九號自小
    客車之車身號碼（ＡＣＤ八一０九０ＡＳ七一九二二）焊截下來，頂拼套裝（俗
    稱「借屍還魂」）在車牌號碼ＰＪ－二六八六號自小客車之車體上，以避免追查
    。嗣乙○○於八十九年十二月八日，將修畢之Ｍ二－九九八九號自小客車以六十
    七萬元之價格出售給不知情之童吉人，而經警於九十年六月間循線查悉上情。
二、案經台北縣警察局新莊分局報請臺灣臺中地方法院檢察署檢察官偵查起訴。
    理  由
一、訊據被告乙○○、丙○○雖分別供承有於前述時、地買受及收受該具ＰＪ－二六
    八六號自小客車之車體，然矢口否認涉有故買或收受贓物之罪嫌，被告乙○○辯
    稱：當時丁○○告訴他此乃報廢車，有報廢證明，致他不疑有異而買下，後來他
    將此件報廢證明交代會計處理，未再加注意，直到警方前來調查時，始知受丁○○矇騙；被告丙○○則辯稱：乙○○當時表示此具車體有報廢證明，日後將出示
    給他看，但他因一時疏忽，在乙○○提示報廢證明前，即將車輛修復交由乙○○
    取回云云。經查：
    (一)證人張通棋、甲○○及童吉人於警方調查詢問時所為之陳述，被告乙○○、丙○○於本院審理時均同意作為證據，本院再審酌其等上開言詞陳述作成時之情
      況，亦認為適當，故得為證據，先予敘明。
    (二)車籍號碼Ｍ二－九九八九號自小客車原為張通棋所有，因發生車禍，該車右側
      遭撞擊，而於八十九年六月二十一日出售給被告丙○○，被告丙○○再轉讓給
      乙○○，其後被告乙○○自行購置材料交由丙○○修復等事實，業據證人張通
      棋於警詢時證述明確（見偵查卷第十一頁），並經被告丙○○、乙○○供承無
      誤，且有「汽車買賣合約書」一件附卷可稽（見偵查卷第五五頁）。
    (三)而童吉人於八十九年十二月八日，在台中市○○區○○路三段四九九號之四「
      勝宏汽車量販廣場」，以六十七萬元向被告乙○○購得車牌號碼Ｍ二－九九八
      九號自用小客車，及童吉人會同警方檢視該部自小客車後，發覺車身號碼（Ａ
      ＣＤ八一０九０ＡＳ七一九二二）係經切割結合等情節，亦有證人童吉人之警
      詢證詞（見偵查卷第十二頁）及卷附該部自小客車車身號碼處之照片六張可證
      (見偵查卷第十六－十八頁）；由是可知此部自小客車之車體並非原來Ｍ二－
      九九八九號自用小客車之車體。
    (四)再者，童吉人所購得自小客車之車體，業經證人甲○○確認乃他所駕用之ＰＪ
      －二六八六號自小客車之車體，甲○○並證述ＰＪ－二六八六號自小客車為案
      外人高美清所有，交付他使用，經他寄放在台中巿甘河路四三號「群進汽車保
      養廠」，於八十九年十一月初某日遭竊等語（見偵查卷第十三－十四頁），復
      有「車輛竊盜、車牌失竊資料個別查詢報表－查詢車輛認可資料」一紙附卷可
      資佐證（見偵查卷第二三頁），故此部童吉人所購得之Ｍ二－九九八九號自用
      小客車，其車體確為他人失竊之贓物無誤。
    (五)惟此車體乃被告乙○○於八十九年十一月十日，在「佶星中古汽車材料行」，
      向被告丁○○以三萬元之代價購得，並於同日將此車體拖吊至被告丙○○之公
      司內，交被告丙○○修繕，修畢後，被告乙○○出售給童吉人等事實，不僅被
      告乙○○、丙○○已供述甚明，並有修復此部自小客車所使用之材料明細、「
      鴻源汽車拖吊公司服務憑單」、「群侑汽車有限公司車輛委修單」等影本共四
      紙在卷可憑（見偵查卷第二五－二八頁）；則被告乙○○、丙○○各有買受及
      收受贓物之客觀行為，至為明確。
    (六)共同被告丁○○於偵查中曾供述：「‧‧‧大家都知道賣車殼要有來源證明，
      若是報廢車要有報廢資料，而且車殼沒有那麼便宜只有三萬元，ＢＭＷ的車殼
      至少要賣五、六萬元」、「除非毀損很嚴重才會折價，不然不會折價，刮痕不
      會影響，年份會影響，但並非通通適用，ＢＭＷ的車殼一般行情起碼五、六萬
      元」等語（見偵查卷第五十頁）。被告乙○○、丙○○皆為從事汽車買賣之業
      者，當然熟知車殼應有來源證明或報廢資料，竟均無法提出此等證明以供本院
      審核。尤其依前開調查證據所得，童吉人買受之Ｍ二－九九八九號自小客車，
      車體為ＰＪ－二六八六號自小客車，但車身號碼竟是Ｍ二－九九八九號自小客
      車之ＡＣＤ八一０九０ＡＳ七一九二二號；然此必為被告丙○○收受乙○○所
      交付之車體後，將上述車身號碼焊截下來，頂拼套裝在車牌號碼ＰＪ－二六八
      六號自小客車之車體上，ＰＪ－二六八六號自小客車之原車身號碼則棄置不用
      ；因被告乙○○向丁○○購得此具車體之前，不可能有人事先將Ｍ二－九九八
      九號自小客車之車身號焊截至ＰＪ－二六八六號自小客車之車體上。此舉之目
      的，明顯不欲人知Ｍ二－九九八九號自小客車使用ＰＪ－二六八六號自小客車
      之車體，意在隱匿ＰＪ－二六八六號自小客車車體之下落，躲避追查之用心，
      相當明確。但此具車體乃他人失竊之贓物，前已證明。本院依據上情加以判斷
      後，因認被告乙○○、丙○○各於買受及收受此具車體時，主觀上皆已明知此
      乃來路不明之贓物。其等所言疏於注意報廢證明之辯解，並非事實，不足為有
      利之判斷；且Ｍ二－九九八九號自小客車之車身號碼確經焊截至ＰＪ－二六八
      六號自小客車車體上，被告乙○○聲請再予鑑定，也核無必要。
    (七)綜合前述，本件事證明確，被告乙○○、丙○○分別故買及收受贓物之犯行，
      均足可認定。
二、核被告乙○○所為，係犯刑法第三百四十九條第二項之故買贓物罪；被告丙○○
    則係犯同法條第一項之收受贓物罪。被告乙○○前曾於八十六年間因懲治盜匪條
    例案件，經臺灣高等法院臺南分院判處有期徒刑一年十一月確定，於八十八年七
    月十五日執行完畢乙節，有臺灣臺中地方法院檢察署刑案資料查註紀錄表、臺灣
    高等法院被告全國前案紀錄表各一件存卷可參，其於上述案件受有期徒刑之執行
    完畢後，五年以內再犯本件有期徒刑以上之罪，構成累犯，應依刑法第四十七條
    加重其刑。爰審酌ＰＪ－二六八六號自小客車車體之價值非微，被告犯後態度均
    不佳，故買贓物之罪質較收受贓物為重，被告乙○○又屬累犯，及其等犯罪之目
    的、動機、方法及手段等一切情狀，分別量處如主文所示之刑，並就被告丙○○
    所處刑度部分諭知如易科罰金之折算標準。
據上論斷，應依刑事訴訟法第二百九十九條第一項前段，刑法第三百四十九條第一項
、第二項、第四十七條、修正後第四十一條第一項前段，罰金罰鍰提高標準條例第一
條前段、第二條，判決如主文。
中      華      民      國      九十三      年    四    月    二十九    日
                                        審判長法  官  吳進發
                                              法  官  唐敏寶
                                              法  官  莊深淵
右正本證明與原本無異。
如不服本判決，應於送達後十日內向本院提出上訴狀（須附繕本），上訴於台灣高等
法院台中分院。
                                               書記官
中      華      民      國      九十三      年    四    月    二十九    日
附錄論罪科刑法條
刑法第三百四十九條：
收受贓物者，處三年以下有期徒刑、拘役或五百元以下罰金。
搬運、寄藏、故買贓物或為牙保者，處五年以下有期徒刑、拘役或科或併科一千元以
下罰金。
因贓物變得之財物，以贓物論。
